【裁判字號】    97,消債更,412
【裁判日期】    971106
【裁判案由】    更生事件
【裁判全文】
臺灣臺中地方法院民事裁定           97年度消債更字第412號
聲  請  人  甲○○
債  權  人  中國信託商業銀行股份有限公司
法定代理人  羅聯福
代  理  人  林俊鴻    台北市○○區○○路16號12樓
上列當事人因消費者債務清理事件聲請更生，本院裁定如下：
    主  文
聲請駁回。
聲請費用由聲請人負擔。
    理  由
一、按債務人不能清償債務或有不能清償之虞者，得依本條例所
    定更生或清算程序，清理其債務，消費者債務清理條例第3
    條定有明文。又聲請更生或清算不合程式或不備其他要件者
    ，法院應以裁定駁回之，但其情形可以補正者，法院應定期
    間先命補正，復為同條例第8條所明定。
二、查本件債務人向本院聲請更生，雖主張：其有不能清償債務
    情事，前已提出債權人清冊，以書面向最大債權金融機構請
    求共同協商債務清償方案，惟協商不成立，且其無擔保或無
    優先權之債務總額未逾新臺幣1,200萬元，復未經法院裁定
    開始清算程序或宣告破產云云。惟查：
    經查，本件債務人之債權人均為銀行業者，有其陳報之債
    權人清冊在卷可稽，而其前與最大債權行前置協商不成立之
    理由為：「未能接受顯足以負擔之還款方案」，亦有前置協
    商退件通知函一份在卷可考。而按銀行公會日前已通知各銀
    行為一致性個別協商方案，可允許債務人最長期限為180期
    之分期清償，而本件經最大債權銀行中國信託商業銀行股份
    有限公司依上開方案，同意給予債務人為180期，年利率百
    分之3之優惠，每期應繳金額28,357元，此業據該行代理人
    到院陳明在卷。
    次查，債務人任職於漢翔航空工業股份有限公司，其95年
    度所得為905,613元，96年度所得為1,046,957元，亦即，該
    二年平均每月所得為81,357元，而債務人子女均已成年，僅
    須扶養配偶一人，債務人陳稱須按月繳房貸九千餘元，則縱
    以債務人陳稱其現時每月扣稅及勞健保費後實領68,000元（
    未加計年終獎金）計算，扣除上開分期金28,357元及9,000
    元房貸後，每月尚餘30,643元，供給債務人及其配偶日常生
    活所需乃綽綽有餘。亦即，本件債務人依銀行提出之協商條
    件，已非清債不能，其拒絕銀行協商，執意續為本件更生，
    意在減成清償，而非維持生活，即與消費者債務清理條例係
    在使不得已陷於經濟上困境之消費者，有重建復甦機會之立
    法目的不符。是本件債務人聲請更生，既不符上開條例第3
    條之要件，且上開欠缺又屬無從補正，依上說明，自應駁回
    其更生之聲請，爰裁定如主文。
中    華    民    國    97    年    11    月    6     日
                 民事庭    法      官  吳幸芬
上為正本係照原本作成
如不服本裁定，應於裁定送達後10日內，以書狀向本院提出抗告
，並繳納抗告費新臺幣1千元
中    華    民    國    97    年    11    月    6     日
                            書  記  官  郭麗娟


司法院資訊處製作；財團法人民間司法改革基金會備份。
